Inventaris van het archief van het Koninklijk Instituut van Ingenieurs (KIVI), (1843) 1847-1973
Nationaal Archief, Den Haag
- , 1906-1960, V
  - a. Begrotingen en algemene overzichten, 1950-1955, b. Begrotingen en financiële stukken, 1939-1940; c. Stukken betreffende de vaststelling van Gewapend Beton Voorschriften, 1930-1955; 285
  - a. Stukken betreffende wijzigingen van het afdelingsreglement, 1949-1950, b. Stukken betreffende de commissie voor bouwgrondonderzoek, 1937-1950; c. Stukken betreffende de oprichting van de secties utiliteitsbouw en grondmechanica, correspondentie met de secties, etc., 1949-1954; 286
  - Stukken betreffende de viering van het gouden afdelingsjubileum, 1956, Publicatie en brochures, 1906-1950; 287
  - Stukken betreffende de vaststelling van voorschriften betreffende het vervaardigen en opstellen van stalen bruggen., 1931-1940; 288
  - Dossiers inzake vergaderingen en excursies., 1933-1937; 289
  - "Richtlijnen voor woningarchitectuur", gestencild., 1943; 290
- Archief van de Afdeling voor Petroleumtechniek, 1936-1952, VI
  Vanaf ca. 1920: Afdeling voor Petroleumtechniek
  Archief vanaf 1936.
  - Correspondentie van het secretariaat., 291-292
    - 1938-1940, 291
    - 1946-1949, 292
  - a. Reglementen, 1936-1938, b. Ingekomen brieven, 1936; c. Doorslagen van uitgaande brieven, 1936 - 13 oktober 1937; d. Doorslagen van uitgaande brieven, 13 oktober 1937 - 31 mei 1938; e. Correspondentie inzake bestuursvergaderingen, 1936-1940; 293
  - a. Artikelen, bestemd voor "De Ingenieur", 1936-1940, b. Correspondentie ter uitwisseling van gegevens inzake de bestuurssamenstelling, 1936-1940; c. Ledenlijsten, 1936-1940; d. Jaarverslagen over, 1936-1939. 1937-1940; e. Dossier "Bijzondere kwesties", 1937-1940; f. Correspondentie met de raad van het Internationaal Petroleumcongres, 1937-1948; g. Stukken betreffende de algemene voorbereiding van het Derde Wereld Petroleum Congres, 1939; h. Stukken betreffende het Derde Wereld Petroleum Congres, "Sectie V", 1939; 294
  - a. Artikelen en referaten, 1950-1952, b. Stukken betreffende een excursie naar Frankrijk, 1952; 295
- Archief van de Afdeling Verkeer en Verkeerstechniek, 1894-1957, VII
  Vanaf 1903: Afdeling voor Verkeer en Verkeerstechniek
  Sectie automobieltechniek, 1949.
  - - Notulen van bestuursvergaderingen, 1894-1954, - Notulen van ledenvergaderingen, 1936-1954; - Vergaderstukken, 1954-1957; 296
- Archief van de Afdeling voor Technische Economie, 1945-1960, VIII
  Vanaf ca. 1920: Afdeling voor Technische Economie.
  Archief vanaf 1945.
  Sectie bedrijfsorganisatie 1950. Hieronder eigen werkgroepen met specifieke onderzoeksopdrachten, die elk een archief vormen. Genummerd.
  - a. Gerubriceerde correspondentie, 1947-1948, b. Stukken betreffende de 60e-66e vergadering, 1945-1947; c. Stukken betreffende financiën, 1945-1947; d. Correspondentie met de Raad van Bestuur van het K.I.V.I. en het vakblad "De Ingenieur", 1955-1957; 297
  - a. Financiële stukken, 1955-1957, b. Financiële stukken, 1951; c. Financiële stukken, 1955; d. Correspondentie, 1953-1954; e. Archief van de sectie Bedrijfsorganisatie: ledenlijst met gedrukte uitgaven, 1955-1958; f. Archief van de sectie Bedrijfsorganisatie: financiële stukken, 1950-1960; 298
  - Archief van de sectie Bedrijfsorganisatie; correspondentie met de werkgroepen., 1950-1960; 299-302
    - Werkgroep 1-9, 299
    - Werkgroep 10-15, 300
    - Werkgroep 16-24, 301
    - Werkgroep 26-46, 302
  - Stukken betreffende administratieve aangelegenheden., 1966-1967; 303
  - Archieven van de werkgroepen van de sectie Bedrijfsorganisatie., 1951-1960; 304-310
    Deze archieven zijn uniform geordend volgens de rubrieken
    Correspondentie
    Convocaties
    Notulen
    Probleemstelling en resultaten (= rapporten en documentatie)
    - Werkgroep 1: Organisatie in research, 1953-1954, Werkgroep 2: Kwaliteit als organisatieprobleem, Deze stukken zijn door muizen aangevreten, 1951-1953; Werkgroep 3: Organisatie in het bouwbedrijf, Deze stukken zijn door muizen aangevreten, 1953-1954; Werkgroep 4: Organisatie van het interne vervoer, 1951-1952; Werkgroep 5: Organisatie van het onderhoud in de metaal- bedrijven, 1951-1952; Werkgroep 6: Organisatie van het onderhoud in de textiel- bedrijven, 1951; 304
    - Werkgroep 7: Organisatie van het onderhoud in grote bedrijven als P.T.T., K.L.M. en N.S., 1950-1954, Werkgroep 8: Organisatie van het onderhoud in de pharmaceutische en voedingsmiddelenindustrie en grote bedrijven, 1951; Werkgroep 9: Prestatie en beloning, 1958; Werkgroep 10: Personeel-planning, 1951; Werkgroep 11: Communicatie en Hiërarchie (o.a. Ideeënbus ), 1951-1952; Werkgroep 12: Uitbesteding van werkzaamheden, 1951-1953; 305
    - Werkgroep 13: Samenwerking van onderhoudsdiensten, 1951-1952, Werkgroep 14: Aanschaf, distributie en onderhoud voor gereedschappen, 1952-1954; 306
    - Werkgroep 15/27: Informatiecentrum voor gereedschapswerktuigen, 1954-1956, 307
    - Werkgroep 16: De voorbereidende fase van het bouwen van een bedrijfsgebouw, 1953-1956, Werkgroep 18: De werkvoorbereiding in de metaalindustrie, 1953; Werkgroep 21: Delegatie van verantwoordelijkheid, 1952-1953; Werkgroep 24: Organisatie van inkoop, 1954-1956; 308
    - Werkgroep 27: Kwaliteitsbeheer sing in metaal aansluitende bedrijven in de metaalnijverheid, 1954-1956, Werkgroep 28: Oorzaken van het verschil in productie tussen Nederland en de Verenigde Staten, 1954-1957; Werkgroep 29: Interne communicatie, 1955.; Werkgroep 33: Taak en plaats van de afdeling Bedrijfsorganisatie in grote en middelgrote bedrijven, 1957; Werkgroep 34: Automatiseren, 1955; Werkgroep 35: Doorstroomsnelheid, 1955; Werkgroep 38: Zelfstandig of gemeenschappelijke revisie- reparatiebedrijven, 1955; 309
    - Werkgroep 45: Technische verkoop, 1958-1960, Bestuurscorrespondentie van de afdeling Technische Economie, 1955-1959; Verslagen en reglementen van de afdeling Technische Economie, 1950-1961; 310
  - Notulen en correspondentie betreffende de 68e-80e afdeling van de vergadering, 1947-1954, Tabellen van de werkgroep Automatisering (werkgroep 34), Z.j.; Notulen en verslagen, met bijlagen, 1950-1960; Foto-album van een excursie, Z.j.; 311
- Archief van de Afdeling Technisch Wetenschappelijk Onderzoek, 1946-1961, IX
  Vanaf 1945: Afdeling Technisch Wetenschappelijk Onderzoek (vanaf 1945)
  Sectie mechanica, 1956.
  - a. Correspondentie van het secretariaat, 1949-1956, b. Correspondentie van de penningmeester, 1946-1951; c. Diverse stukken betreffende het financieel beheer Getafeld, 1946-1951; 312
  - a. Dossier 1: "ledenadministratie", Bevat ook deeltjes met verslagen van de afdeling, 1947-1948, b. Dossier 2: "Correspondentie", bevat ook notulen van bestuursvergaderingen, 1946-1949; c. Gerubriceerde stukken, getafeld, 1946-1949; 313
  - a. Gerubriceerde stukken, getafeld, 1950-1951, b. Gerubriceerde stukken, getafeld, 1952-1953; 314
  - a. Dossier "Bestuurs- en K.I.V.I.- zaken", 1952-1956, b. Gerubriceerde stukken, getafeld, 1953-1956; c. Dossiers inzake symposia, 1946-1948; 315
  - a. Jaarverslagen, 1951, b. Bestuursstukken, 1956-1960; c. Correspondentie, geordend A - Z, 1956-1961; 316
  - Archivalia van de stichting "De Cruquius"., 1936-1956; 317-318
    Deze stukken zijn niet overgedragen
    - Bestanddeel 1, 317
    - Bestanddeel 2, 318
- Archief van de Sectie Warmtetransport, 1952-1964, X
  - Stukken betreffende vergaderingen., 1954-1960; 319
  - a. "Archief inzake voorbereiding en reglement", 1952-1954, b. Correspondentie van het bestuur, 1954-1964; c. Adreslijst van leden, Z.j.; d. Correspondentie met het hoofdbestuur van het K.I.V.I., 1954-1960; e. Correspondentie met werkgroepen, 1954-1964; 320
  - a. Ingekomen verslagen van werkgroepen, 1954-1964, b. Circulaires van het bestuur, gerubriceerd, 1954-1958; c. Agenda op de correspondentie, 1954-1957; 321
- Gedrukte periodieken, 1847-1973, XI
  - Notulen van vergaderingen, 1856-1867, Index op de notulen over de jaren 1847-1856; 322
  - Notulen., 1847-1928; 323-333
    - Notulen, 1867-1869, Platen, behorende bij de notulen, 1847-1859; 323
    - 1870-1878, 324
    - 1878-1883, 325
    - 1883-1887, 326
    - 1887-1891, 327
    - 1891-1895, 328
    - 1895-1899, 329
    - 1899-1907, 330
    - 1907-1916, 331
    - 1917-1926, 332
    - 1927. 1928, 1847-1851, 333
      Platen, behorende bij de notulen,
  - Verhandelingen van het Instituut, 1851-1915, 334-336
    - 1851-1854, 334
    - 1855-1865, 335
    - 1865-1868, 336
  - Tijdschrift van het K.I.V.I., 337-364
    - 1869/1870, 337
    - 1870/1871, 338
    - 1871/1872, 339
    - 1872/1873, 340
    - 1873/1874, 341
    - 1874/1875, 342
    - 1875/1876, 343
    - 1876/1877, 344
    - 1877/1878, 345
    - 1878/1879, 346
    - 1879/1880, 347
    - 1880/1881, 348
    - 1881/1882, 349
    - 1882/1883, 350
    - 1883/1884, 351
    - 1884/1885, 352
    - 1885/1886, 353
    - 1886/1887, 354
    - 1887/1888, 355
    - 1888/1889, 356
    - 1889/1890, 357
    - 1890/1891, 358
    - 1891/1892, 359
    - 1892/1893, 360
    - 1893/1894, 361
    - 1894/1895, 362
    - 1895/1901, 363
    - 1902/1908, 364
  - Tijdschrift van het K.I.V.I., 1909-1915, Nader, 1854-1856; 365
  - Nader., 1856-1861; 366
  - Uittreksels uit vreemde tijdschriften., 1849-1869; 367-375
    - 1849-1853, 367
    - 1853-1855, 368
    - 1855-1857, 369
    - 1857-1859, 370
    - 1859-1867, 371
    - 1867-1869 + 1848-1850, 372
      3 banden
    - 1852-1857, 373
    - 1857-1863, 374
    - 1863-1869, 375
  - Jaargangen van het tijdschrift De Ingenieur., 1886-1973; 376-477
    Het tijdschrift is begonnen als een orgaan van de Vereeniging van Burgelijke Ingenieurs
    - 1886, 376
    - 1887, 377
    - 1888, 378
    - 1889, 379
    - 1890, 380
    - 1891, 381
    - 1892, 382
    - 1893, 383
    - 1894, 384
    - 1895, 385
    - 1896, 386
    - 1897, 387
    - 1898, 388
    - 1899, 389
    - 1900, 390
    - 1901, 391
    - 1902, 392
    - 1903, 393
    - 1904, 394
    - 1905, 395
    - 1906, 396
    - 1907, 397
    - 1908, 398
    - 1909, 399
    - 1910, 400
    - 1911, 401
    - 1912, 402
    - 1913, 403
    - 1914, 404
    - 1915, 405
    - 1916, 406
    - 1917, 407
      ontbr.
    - 1918, 408
    - 1919, 409
    - 1920, 410
    - 1921, 411
    - 1922, 412
    - 1923, 413
    - 1924, 414
    - 1925, 415
    - 1926, 416
    - 1927, 417
    - 1928, 418
    - 1929, 419
    - 1930, 420
    - 1931, 421
    - 1932, 422
    - 1933, 423
    - 1934, 424
    - 1935, 425
    - 1936, 426
    - 1937, 427
    - 1938, 428
    - 1939, 429
    - 1940, 430
    - 1941, 431
    - 1945, 432
    - 1946, 433
    - 1947, 434
    - 1948, 435
    - 1949, 436
    - 1950, 437
    - 1951, 438
    - 1952, 439
    - 1953, 440
    - 1954, 441
    - 1955, 442
    - Algemeen, 1956, 443
    - Technische afdeling, 1956, 444
    - Algemeen, 1957, 445
    - Technische afdeling, 1957, 446
    - Algemeen, 1958, 447
    - Technische afdeling, 1958, 448
    - Algemeen, 1959, 449
    - Technische afdeling, 1959, 450
    - Algemeen, 1960, 451
    - Technische afdeling, 1969, 452
    - Algemeen, 1969, 453
    - Technische afdeling, 1961, 454
    - Algemeen, 1962, 455
    - Technische afdeling, 1962, 456
    - Algemeen, 1963, 457
    - Technische afdeling, 1963, 458
    - Algemeen, 1964, 459
    - Technische afdeling, 1964, 460
    - Algemeen, 1965, 461
    - Technische afdeling, 1965, 462
    - Algemeen, 1966, 463
    - Technische afdeling, 1966, 464
    - Algemeen, 1967, 465
    - Technische afdeling, 1967, 466
    - Algemeen, 1968, 467
    - Technische afdeling, 1968, 468
    - Algemeen, 1969, 469
    - Technische afdeling, 1969, 470
    - Algemeen, 1970, 471
    - Technische afdeling, 1970, 472
    - Algemeen, 1971, 473
    - Technische afdeling, 1971, 474
    - Algemeen, 1972, 475
    - Technische afdeling, 1972, 476
    - 1973, 477
  - Registers op handelingen, notulen en uittreksels., 1843-1920; 478
  - Catalogi op de bibliotheek., 1847-1900; 479
  - Registers op handelingen en op de Ingenieur., 1847-1955; 480
  - Vijfjarige lijsten, 1960-1971, Richtlijnen voor Technische procedures, Z.j.; 481
  - Gedenkboek van het K.I.V.I. wegens van vijftigjarig bestaan., 1897; 482
  - Tijdschrift "Voordrachten voor het K.I.V.I."., 1949-1951; 483
  - Drukproeven van de jaarboekjes., 484
  - Ingekomen overdrukken van wetenschappelijke publicaties., 1890-1940; 485-489
    - Bestanddeel 1, 485
    - Bestanddeel 2, 486
    - Bestanddeel 3, 487
    - Bestanddeel 4, 488
    - Bestanddeel 5, 489
  - Foto-albums van vooraanstaande personen, genummerd I-III., Z.j. (ca. 1870-1900).; 490
  - Foto-album van vooraanstaande personen, genummerd IV, Z.j. (ca. 1900), Foto-album van een excursie, Z.j. (ca. 1950); Foto's bestemd voor publicatie als illustratie bij technische artikelen, Z.j. (ca. 1930-1960).; 491
  - Jaargangen van het Tijdschrift van het Koninklijk Instituut van Ingenieurs. 1877-1916 met atlassen en bijlagen., 492-506
    - 1877-1878, met atlas en staten van stroomsnelheidsmetingen van rivieren., 492
    - 1878/1879 - 1879/1880, 493
    - 1879/1880 - 1881/1882, 494
    - 1881/1882 - 1882/1883, 495
    - 1883/1884 - 1885/1886, 496
    - 1885/1886 - 1886/1887, 497
    - 1887/1888 - 1888/1889, 498
    - 1888/1889 - 1890/1891, 499
    - 1890/1891 - 1891/1892, 500
    - 1892/1893 - 1893/1894, 501
    - 1893/1894 - 1894/1895, 502
    - 1895/1896 - 1896/1897, 503
    - 1897/1898 - 1898/1899, 504
    - 1899/1900 - 1903, 505
    - 1903-1916, 506
  - Jaargangen van het Tijdschrift van het Koninklijk Instituut van Ingenieurs, afdeling Nederlandsch-Indië., 1869-1914; 507-510
    - 1869/1870; 1875-1883, 507
    - 1884-1893, 508
    - 1894-1905, 509
    - 1906-1914, 510
  - Jaargangen van De Ingenieur in Nederlandsch-Indië., 1934-1942; 510-513
    - (vervolg), 1934, 510
    - 1935-1937, 511
    - 1938-1940, 512
    - 1941-1942, 513
    - Jaargangen van De Ingenieur in Indonesië, 1948-1957, (vervolg), 513
- Nader aangetroffen stukken, ca. 1900-1960, XII
  - Stukken betreffende statutenwijzigingen., 1917-1935; 514
  - Stukken betreffende wijziging van statuten en reglementen, alsmede van reglementen van verschillende afdelingen en secties., 1947-1957; 515
  - Personeelsdossiers, 1947-1960, Stukken betreffende de vasstelling van een pensioenregeling, 1957; 516
  - Varia., ca. 1900-1960; 517
  - Examenopgaven van de Technische Hogeschool in Delft, bestemd als bijlagen bij discussiemateriaal voor E.U.S.E.C. - conferenties., Z.j.; 518
- Verzameling lantaarnplaatjes en glasnegatieven, ca. 1900-1920, XIII
  - Afbeeldingen van waterlopen en waterwerken, voornamelijk in Italië, genummerd 3, 47-111., 519
    Niet raadpleegbaar
  - Vervolg van nr. 1: waterlopen en waterwerken in Italië en Spanje, voorzien van bijschriften. Genummerd 112-139., 520
  - Afbeeldingen van waterwerken in Nederlandsch-Indië., 521
    Deze verzameling wordt aangevuld in nr 535
  - Constantinopel, handelsopnamen met randtitels, genummerd 1-19a., 522
    Deze dia's dienen ter inleiding van nr. 532
  - Glasnegatieven van krachtcentrales aan de Marne, genummerd 1-16., 523
  - Handelsopnamen van dia's: toeristische souvenirs voor reizigers naar de Verenigde Staten., 524-527
    - Internationale handelstentoonstelling in Louisiana, 1907, 524
    - Wereldtentoonstelling van St. Louis, 1904, 525
    - New York Center., 526
    - Overige plaatsen in de Verenigde Staten: Chicago, Washington, Niagara-vallen, San Francisco, etc., 527
  - Diaplaatjes, gebruikt bij een lezing over oorlogsschade in Frankrijk., 1917; 528
    Wordt vervolgd in lijst nr. 547
  - Commerciële opnames van scenische afbeeldingen van landen en volkeren in de gehele wereld, verkocht tijdens de handelstentoonstelling in Louisiana., 1907; 529
    Hierbij ook een nieuwsopname uit de Boerenoorlog
  - Verzameling particuliere opnamen van bezienswaardigheden in de Verenigde Staten, voornamelijk New York en omgeving. Genummerd, gedeeltelijk hernummerd., 530
  - Verzameling particuliere opnamen betreffende het spoorwegwezen in de Verenigde Staten., 531
    Deze verzameling bevat voor een deel selectie van opnamen uit de serie, beschreven in nummer 530
  - Afbeeldingen van plans en foto's betreffende de havenaanleg in Constantinopel, genummerd 20-33., 532
    Deze dia's zijn een vervolg op nr. 522
  - Op dia genomen documentatie inzake de vervaardiging van het Panamakanaal., 533
  - Dia's behorende bij een lezing van ir J.K. Tromp inzake de aanleg van een kanaal van de Hudson naar het Erie-meer (Erie-kanaal)., 534
  - Dia-opnamen betreffende waterwerken in Nederlandsch-Indië., 535
    Aanvulling op nr. 521
  - Diaserie "Mijlpalen van het instituut", bevattende groepsfoto's bij verschillende gelegenheden en portretten van vooraanstaande leden. Opnamen van afbeeldingen uit de jaren 1885-1907 en Z.j., 536
  - Particuliere opnamen van een vakantiereis naar Zwitserland., 537
  - "Collectie Kraus": gekleurde kaarten van havenemplacementen in Nederlandsch-Indië., 538
  - Glasnegatieven van waterwerken in Spanje., 539
  - Glasnegatieven van laboratoriuminstrumenten., 540
  - Glasnegatieven van spuisluizen in Wadoek Djoto en Wadoek Taharan (Nederlandsch-Indië), afkomstig uit de verzameling W. Elenbaas., 541
  - Glasnegatieven van krachtcentrales aan de Marne., 542
    Doublure van nr. 523
  - Dia's en glasnegatieven, afkomstig uit de nalatenschap van ir W. Elenbaas: afbeeldingen van architectonische projecten in Nederlandsch-Indië en van afwaterings- en irrigatiewerken., 543-544
    - Bestanddeel 1, 543
    - Bestanddeel 2, 544
  - Lantaarnplaatjes, gebruikt voor een lezing over de aanleg van een spoorwegterminal en een havenverbinding in New York., 545
  - Lantaarnplaatjes, houdende afbeelding van (geologische?) afgravingswerkzaamheden, genummerd 1-12., 546
  - Van een uitlening teruggekomen glasnegatieven betreffende oorlogsschade in Frankrijk., 1917; 547
    Vervolg op lijst nr. 528
  - Diversen., 548
  - Lantaarnplaatjes, houdende architectonische detailafbeeldingen van het gebouw van de Nederlandsch-Indische Levensverzekering., 549
  - Lantaarnplaatjes betreffende "Sumatra petroleum-Zuid Perlok"., 550
- Kaartenbak van het ledenbestand, XIV
  - Kaartenbak van het ledenbestand, 551-562
    - Aa - Bosc, 551
    - Bosm - Doed, 552
    - Does - Gong, 553
    - Goor - Hoof, 554
    - Hoog - Kome, 555
    - Koni - Malt, 556
    - Man - Mijn, 557
    - Naa - Post, 558
    - Pot - Schn, 559
    - Scho - Stru, 560
    - Stuc - Voog, 561
    - Voor - Zijp, 562
  - Fotografische portretten van vooraanstaande persoonlijkheden op nationaal en internationaal gebied en groepsfoto's, genomen bij bijzondere gelegenheden., 1900-1950; 563
- Aanvulling op de plaatsingslijst van het archief van het Koninklijk Instituut van Ingenieurs
  - Stukken betreffende het Internationaal Ingenieurscongres in Batavia., 1920; 564-566
    - Handelingen van de Eerste Sectie: verkeer., Handelingen van de Tweede Sectie: irrigatie en watervang.; 564
    - Handelingen van de Derde Sectie: bouwkunde, bruggen en wegen, stedebouw., Handelingen van de Vijfde Sectie: mijnbouw en geologie.; 565
    - Rapport over Nederlandsch-Indische havens, aangeboden door het departement van Burgerlijke Openbare Werken in Nederlands Indië., 566
  - Beschouwingen omtrent bouw en eigenschappen van enkele belangrijke typen veldstuwen, door de werkgroep Kunstwerken voor de waterbeheersing., 1960; 567
    In deze werkgroep zaten leden van de sectie voor Cultuurtechniek van de afdeling voor Bouw- en Waterbouwkunde van het K.I.V.I.
  - Exemplaren van De Waterstaatsingenieur, Orgaan van de Vereeniging van Waterstaatsingenieurs in Nederlandsch Oost-Indië., 1913-1933; 568-577
    - 1913-1915, 568
    - 1916-1917, 569
    - 1918-1919, 570
    - 1920-1921, 571
    - 1922-1923, 572
    - 1924-1925, 573
    - 1926-1927, 574
    - 1928-1929, 575
    - 1930-1933, 576
    - Inhoudsopgaven en indices, gedrukt, getypt, geschreven, 1913-1933, 577
  - Handelingen van het Internationaal Ingenieurscongres in San Francisco., 1915; 578
  - Jaargang van het Indisch Bouwkundig Tijdschrift, Orgaan van de Vereeniging van Bouwkundigen in Nederlandsch-Indië., 1916; 579
  - Ranglijsten van de ingenieurs bij de Waterstaat en Staats Burgerlijke Openbare Werken in Nederlandsch-Indië, uitgave van de Vereeniging van Waterstaatsingenieurs in Nederlandsch-Indië., 1930-1937; 580
  - "Uitvoering van werken ten behoeve van het gouvernement van Nederlandsch-Indië in aanneming en eigen beheer". Rapport van het K.I.V.I. groep Nederlandsch-Indië., 1924; 581
  - Speciale nummers van het Tijdschrift van het Koninklijk Instituut van Ingenieurs, afdeling Nederlandsch-Indië, houdende rapporten van P.J.O.H. de Vries, Hy irrigatiewezen in het Westen der Vereenigde Staten van Noord-Amerika, W.J. van Gorkum, Ongezond Batavia, vroeger en nu., 1910, 1913; 582
  - Mededelingen van de Nederlandse Vereniging voor Koeltechniek, nr. 90-124 en jaargang 1958., 1946-1958; 583
  - VERZAMELING LANTAARNPLAATJES.
    Deze verzameling werd aangetroffen in de nalatenschap van ir. W. Cool, voorzitter van het K.I.V.I. en werd tot 1992 beheerd door het Nederlandsch Economisch-Historisch Archief
    - "Technische beelden uit den vreemde: Europa"., 1900-1936; 584-588
      - 1104-1130: Moravië (Oostenrijk-Hongarije), algemeen en waterbouwkundige werken, Z.j., 1130-1149: Waterbouwkunde in het algemeen; 584
      - 1151-1200: Waterbouwkunde in het algemeen, 585
      - 1201-1233: Wereldtentoonstelling in Parijs, 1900, 1301-1314: Wereldtentoonstelling in Düsseldorf, 1902; 586
      - 1315-1328: Wereldtentoonstelling in Düsseldorf, 1902, 1401-1404: Wereldtentoonstelling in Luik, 1905; 1501-1517: World Power Conference 1936; 1601-1653: Opnamen uit Noorwegen,; 587
      - 1654-1695: Opnamen uit Noorwegen, 1701-1716: Tentoonstelling van Bergwerke in Düsseldorf; 1717-1733: Zuiderzeewerken,; 1735-1739: Maaskanalisatie; IJmuiden,; 588
    - Verenigde Staten van Amerika., 589-591
      - "Amerika 4": 4101-1476: Reisopnamen: 4101-4138 New York; 4139-4142 Philadelphia; 1443-1450 Seattle; 4151-4155 San Francisco; 4156-4160 Portland; 4161-4163 Chicago; 4164-4176 Diversen., 4211-4227 Congres op, 1-30 november 1941; 589
      - 4102-4313: Reisopnamen: 4201-4218 San Francisco; 4219-4225 Yosemite Park; 4226-4231 Grand Canyon; 4232-4233 Boorvelden; 4234-4244 Washington; 4245-4265 New York; 4266-4278 Grand Cadec Dam; 4279 Beneville Dam; 4280-4284 Boulder Dam; 4285-4288 Tenessee Valley; 4289-4313 Diversen., 590
      - VS1: Steden; VS2: New York; VS3: Waterbouw; VS4: Waterbouw en diversen. Niet in de VS: tentoonstellingen Parijs, Düsselfdorf, Luik, poppentenstoonstelling t.g.v. de Overijsselse Poppenloterij in het Textielmuseum in Twente, 591
    - Japan., 592-593
      - 3101-3159: Voorlichting over Japan door de Japanse regering in, 1940, 3201-3207: Dia's over Korea.; 3301-3313: Middelen van vervoer, treinen en boten.; 3401-3412: Haven van Yokohama.; 592
      - 3412-3461: Reisopnamen van Japan., 3501-3567: Reisopnamen van Japan. Diversen Japan; 3527-3532: Dubbelen reis Wouters; 593
    - Nederlandsch-Indië. (NI), 594-595
      - 2101-2108, 2111, 2115-2131: I, II, IV VII (Uitbarsting van de Merapi-vulkaan, 1930), 2201-2219: IV,VII (Schade als gevolg van de uitbarsting van de Merapi-vulkaan: mogelijk t.b.v. het Merapi-comité, 1930); 2301-2340: VIII, IX, XI, XII (Waterwerkproject Kali Lamet en Kali Balang); 594
      - 2341-2347: XIII (Waterwerkproject Kali Lamet en Kali Balang), 2401-2410: XIV-XV (Diversen residentie Semarang).; Dossjes 1-8, 11-12 met glasnegatieven van de lantaarnplaantjes Nederlandse-Indië (NI) en 1 doosje diversen Indonesië en Genève.; 595
  - NAGEKOMEN STUKKEN.
    - In te voegen dossiers:, 596
      Oude serie
      35a: Bijdragen voor de stichting van een eigen gebouw voor het KIVI.
      124a: Bezoek van The South Wales Institution of Engineers. 1935.
      185: Bezoek van Zuid-Afrikaanse ingenieurs. 1930.
      426: Herstelling Prinsenhof te Delft. 1934, 1939.
      443: National Bureau of Economic Research; Econometric Society. 1939.